dictionaries/an_ES/an_ES.aff
SFX A Y 311		# FLEXION VERBAL 
SFX A 0 /CDEF r		# infinitivo
SFX A r u/EF [ai]r	# participio
SFX A r to/EF [ai]r
SFX A r us/EF [ai]r
SFX A r tos/EF [ai]r
SFX A r da/EF [ai]r
SFX A r ta/EF [ai]r
SFX A r das/EF [ai]r
SFX A r tas/EF [ai]r
SFX A er iu/EF er
SFX A er ito/EF er
SFX A er ius/EF er
SFX A er itos/EF er
SFX A er ida/EF er
SFX A er ita/EF er
SFX A er idas/EF er
SFX A er itas/EF er
SFX A r ndo/CDE r		# cherundio
SFX A ar o/E [^u]ar 		# present -ar
SFX A ar as/E [^u]ar
SFX A ar a/CDE [^u]ar
SFX A ar amos/E [^u]ar
SFX A ar atz/CDE [^u]ar
SFX A ar an/E [^u]ar
SFX A uar úo/E uar		# present -uar: actúo
SFX A uar úas/E uar
SFX A uar úa/CDE uar
SFX A uar uamos/E uar
SFX A uar uatz/CDE uar
SFX A uar úan/E uar
SFX A orzar uerzo/E orzar	# present -orzar: almuerzo (tamién se permite almorzo)
SFX A orzar uerzas/E orzar
SFX A orzar uerza/CDE orzar
SFX A orzar orzamos/E orzar
SFX A orzar orzatz/CDE orzar
SFX A orzar uerzan/E orzar
SFX A iar eyo/E iar		# present -iar > -eyo: cambeyo 
SFX A iar eyas/E iar
SFX A iar eya/CDE iar
SFX A iar iamos/E iar
SFX A iar iatz/CDE iar
SFX A iar eyan/E iar
SFX A er o/E [^yxvcn]er	# present -er
SFX A er es/E [^vc]er
SFX A er e/CDE [^vc]er
SFX A er emos/E er
SFX A er etz/CDE er
SFX A er en/E [^vc]er
SFX A yer igo/E yer	# present -yer: creyer > creigo
SFX A xer xco/E xer	# present -xer: creixer > creixco
SFX A oler uelgo/E ler	# present -ler: moler > muelo tamién se chenera molo
SFX A er o/E [^o]ver	# present -ver: como os regulars
SFX A er o/E [^o]ner	# present -ner: como os regulars
SFX A ner ngo/E ner	# present -ner: prener > prengo
SFX A ocer uezo/E [^r]cer	# present -cer: cocer > cuezo
SFX A ocer ueces/E [^r]cer 
SFX A ocer uece/CDE [^r]cer 
SFX A ocer ocemos/E [^r]cer
SFX A ocer ocetz/CDE [^r]cer
SFX A ocer uecen/E [^r]cer
SFX A orcer uerzo/E rcer	# present -rcer: torcer > tuerzo
SFX A orcer uerces/E rcer
SFX A orcer uerce/CDE rcer
SFX A orcer orcemos/E rcer
SFX A orcer orcetz/CDE rcer
SFX A orcer uercen/E rcer
SFX A er es/E [^o]ver		# present -ver: 
SFX A er e/CDE [^o]ver
SFX A er en/E [^o]ver
SFX A ir o/E [^uhcryd]ir	# present regular -ir: vivo
SFX A ir es/E [^uhryd]ir
SFX A ir e/CDE [^uhryd]ir
SFX A ir imos/E [^u]ir
SFX A ir itz/CDE [^u]ir
SFX A ir en/E [^uhryd]ir
SFX A ir igo/E [^g]uir	# present -uir: construigo
SFX A ir yes/E [^g]uir
SFX A ir ye/CDE [^g]uir
SFX A ir imos/E [^g]uir
SFX A ir itz/CDE [^g]uir
SFX A ir yen/E [^g]uir
SFX A eguir igo/E guir	# present -guir: sigo
SFX A eguir igues/E guir
SFX A eguir igue/CDE guir
SFX A eguir eguimos/E guir
SFX A eguir eguitz/CDE guir
SFX A eguir iguen/E guir
SFX A echir icho/E hir	# present -chir: correchir > corricho
SFX A echir iches/E hir
SFX A echir iche/CDE hir
SFX A echir echimos/E hir
SFX A echir echitz/CDE hir
SFX A echir ichen/E hir
SFX A cir zco/E [^er]cir# present -cir: conducir > conduzco
SFX A cir ces/E [^e]cir
SFX A cir ce/CDE [^e]cir
SFX A cir cimos/E cir
SFX A cir citz/CDE cir
SFX A cir cen/E [^e]cir
SFX A rcir rzo/E rcir	# present -rcir: zurcir >zurzo
SFX A ecir igo/E ecir	# present -ecir: decir > digo
SFX A ecir ices/E ecir
SFX A ecir ice/CDE ecir
SFX A ecir ecimos/E ecir
SFX A ecir ecitz/CDE ecir
SFX A ecir icen/E ecir
SFX A erir iero/E rir	# present -erir: ferir > fiero
SFX A erir ieres/E rir
SFX A erir iere/CDE rir
SFX A erir erimos/E rir
SFX A erir eritz/CDE rir
SFX A erir ieren/E rir
SFX A orir uero/E orir	# present -orir: morir > muero
SFX A orir ueres/E orir
SFX A orir uere/CDE orir
SFX A orir orimos/E orir
SFX A orir oritz/CDE orir
SFX A orir ueren/E orir
SFX A odrir udro/E odrir	# present -odrir: podrir > pudro
SFX A odrir udres/E odrir
SFX A odrir udre/E odrir
SFX A odrir odrimos/E odrir
SFX A odrir odritz/CDE odrir
SFX A odrir udren/E odrir
SFX A eyir iyo/E yir	# present -yir: freyir > friyo
SFX A eyir iyes/E yir
SFX A eyir iye/CDE yir
SFX A eyir eyimos/E yir
SFX A eyir eimos/E yir
SFX A eyir eyitz/CDE yir
SFX A eyir eitz/CDE yir
SFX A eyir iyen/E yir
SFX A edir ido/E dir	# present -dir: medir > mido
SFX A edir ides/E dir
SFX A edir ide/CDE dir
SFX A edir edimos/E dir
SFX A edir editz/CDE dir
SFX A edir iden/E dir
SFX A r ba/E r		# pret. imperfecto regular
SFX A r bas/E r
SFX A r banos/E r
SFX A r batz/E r
SFX A r ban/E r
SFX A 0 é/E r		# futuro
SFX A 0 ás/E r
SFX A 0 á/E r
SFX A 0 emos/E r
SFX A 0 etz/E r
SFX A 0 án/E r
SFX A 0 ía/E r		# condicional
SFX A 0 ías/E r
SFX A 0 íanos/E r
SFX A 0 íatz/E r
SFX A 0 ían/E r
SFX A ar é/E [^g]ar		# pret. perf. simple
SFX A ar és/E [^g]ar
SFX A ar ó/E [^g]ar
SFX A ar emos/E [^g]ar
SFX A ar etz/E [^g]ar
SFX A ar oron/E [^g]ar
SFX A ar ué/E gar		# pret. perf. simple -gar: pegar > pegué
SFX A ar ués/E gar
SFX A ar ó/E gar
SFX A ar uemos/E gar
SFX A ar uetz/E gar
SFX A ar oron/E gar
SFX A er ié/E er
SFX A er iés/E er
SFX A er ió/E er
SFX A er iemos/E er
SFX A er ietz/E er
SFX A er ioron/E er
SFX A ir ié/E [^c]ir		# pret. perf. simple regular (2ª, 3ª)
SFX A ir iés/E [^c]ir
SFX A ir ió/E [^c]ir
SFX A ir iemos/E [^c]ir
SFX A ir ietz/E [^c]ir
SFX A ir ioron/E [^c]ir
SFX A cir cié/E [^e]cir		# pret. pref. simple -cir: conducir > conducié
SFX A cir ciés/E [^e]cir
SFX A cir ció/E [^e]cir
SFX A cir ciemos/E [^e]cir
SFX A cir cietz/E [^e]cir
SFX A cir cioron/E [^e]cir 
SFX A ecir icié/E ecir		# pret. perf. simple -ecir: decir > dicié
SFX A ecir iciés/E ecir
SFX A ecir ició/E ecir
SFX A ecir iciemos/E ecir
SFX A ecir icietz/E ecir
SFX A ecir icioron/E ecir
SFX A r se/E r			# imperfecto sub. regular 1ª, 2ª y 3ª
SFX A r ses/E r
SFX A ar ásenos/E ar
SFX A er ésenos/E er
SFX A ir ísenos/E ir
SFX A ar ásetz/E ar
SFX A er ésetz/E er
SFX A ir ísetz/E ir
SFX A r asen/E ar
SFX A r esen/E er
SFX A r isen/E ir
SFX A ar e/CDE [^uz]ar		# presente subchuntivo (2ª regular): cante
SFX A ar es/E [^uz]ar
SFX A ar emos/CDE [^uz]ar
SFX A ar etz/E [^uz]ar
SFX A ar en/CDE [^uz]ar
SFX A zar ce/CDE zar		# present subchunctivo -zar: cazar > cace
SFX A zar ces/E zar
SFX A zar cemos/CDE zar
SFX A zar cetz/E zar
SFX A zar cen/CDE zar
SFX A uar úe/CDE [^q]uar	# present subchunctivo -uar: actuar > actúe
SFX A uar úes/E [^q]uar 
SFX A uar uemos/CDE [^q]uar
SFX A uar uetz/E [^q]uar
SFX A uar úen/CDE [^q]uar
SFX A quar qüe/CDE quar		# present subchuntivo -quar: adequar > adeqüe
SFX A quar qües/E quar
SFX A quar qüemos/CDE quar
SFX A quar qüetz/E quar
SFX A quar qüen/CDE quar
SFX A orzar uerce/CDE orzar	# present sub. -orzar: almuerce
SFX A orzar uerces/E orzar
SFX A orzar orcemos/CDE orzar
SFX A orzar orcetz/E orzar
SFX A orzar uercen/CDE orzar
SFX A er a/CDE [^cyxln]er	# present sub. -er
SFX A er as/E [^cyxln]er
SFX A er amos/CDE [^cyxn]er
SFX A er atz/E [^cyxn]er
SFX A er an/CDE [^cyxn]er
SFX A yer iga/CDE yer		# en -yer: cayer > caiga, veyer > veiga
SFX A yer igas/E yer
SFX A yer igamos/CDE yer
SFX A yer igatz/E yer
SFX A yer igan/CDE yer	
SFX A er xca/CDE xer		# en -xer: creixer > creixca
SFX A er xcas/E xer
SFX A er xcamos/CDE xer
SFX A er xcatz/E xer
SFX A er xcan/CDE xer
SFX A cer zca/CDE [^o]cer	# present subchunctivo -cer: regular.
SFX A cer zcas/E [^o]cer
SFX A cer zcamos/E [^o]cer
SFX A cer zcatz/E [^o]cer
SFX A cer zcan/CDE [^o]cer
SFX A ocer ueza/CDE ocer	# present subchunctivo -ocer: cocer > cueza
SFX A ocer uezas/E ocer
SFX A ocer ozamos/CDE ocer
SFX A ocer ozatz/E ocer
SFX A ocer uezan/CDE ocer 
SFX A ner nga/CDE ner		# present subchunctivo -ner: prener > prenga
SFX A ner ngas/E ner
SFX A ner ngamos/CDE ner
SFX A ner ngatz/E ner
SFX A ner ngan/CDE ner
SFX A ir a/CDE [^ubhcryd]ir	# present (3ª regular)
SFX A ir as/E [^ubhcryd]ir
SFX A ir amos/CDE [^uhcryd]ir
SFX A ir atz/E [^uhcryd]ir
SFX A ir an/CDE [^ubhcryd]ir
SFX A ir iga/CDE [^g]uir	# (3ª uir): construiga
SFX A ir igas/E [^g]uir
SFX A ir igamos/CDE [^g]uir
SFX A ir igatz/E [^g]uir
SFX A ir igan/CDE [^g]uir
SFX A eguir iga/CDE guir	# (3ª guir): distinga, siga
SFX A eguir igas/E guir
SFX A eguir igamos/CDE guir
SFX A eguir igatz/E guir
SFX A eguir igan/CDE guir
SFX A echir icha/CDE hir	# (3ª -hir): correchir > corricha
SFX A echir ichas/E hir
SFX A echir ichamos/CDE hir
SFX A echir ichatz/E hir
SFX A echir ichan/CDE hir
SFX A cir zca/CDE [^r]cir	# (3ª -cir): conducir > conduzca
SFX A cir zcas/E [^r]cir
SFX A cir zcamos/CDE [^r]cir
SFX A cir zcatz/E [^r]cir
SFX A cir zcan/CDE [^r]cir
SFX A rcir rza/CDE rcir		# (3ª - rcir): zurcir > zurza
SFX A rcir rzas/E rcir	
SFX A rcir rzamos/CDE rcir	
SFX A rcir rzatz/E rcir	
SFX A rcir rzan/CDE rcir	
SFX A erir iera/CDE rir		# (3ª -erir): ferir > fiera
SFX A erir ieras/E rir
SFX A erir iramos/CDE rir
SFX A erir iratz/E rir
SFX A erir ieran/CDE rir
SFX A orir uera/CDE orir		# (3ª -orir): morir > muera
SFX A orir ueras/E orir
SFX A orir uramos/CDE orir
SFX A orir uratz/E orir
SFX A orir ueran/CDE orir
SFX A odrir udra/E odrir	# (3ª -odrir): podrir > pudra
SFX A odrir udras/E odrir
SFX A odrir udramos/E odrir
SFX A odrir udratz/E odrir
SFX A odrir udran/E odrir 
SFX A eyir iya/CDE yir		# (3ª -yir): freyir > friya
SFX A eyir iyas/E yir
SFX A eyir iyamos/CDE yir
SFX A eyir iyatz/E yir
SFX A eyir iyan/CDE yir
SFX A edir ida/CDE dir		# (3ª -dir): medir > mida
SFX A edir idas/E dir
SFX A edir idamos/CDE dir
SFX A edir idatz/E dir
SFX A edir idan/CDE dir

SFX B Y 24		# FLEXION NOMINAL
SFX B ón ons ón		# plural -on: cambions
SFX B ín ins ín
SFX B és eses és	# plural -és: aragoneses
SFX B 0 z [^n]t		# plural -t: ciudatz
SFX B 0 s [^hszt]	# plural regular: cans
SFX B 0 s nt		# plural -nt: puents
SFX B 0 es [sh]		# plural -ch/s: reloches
SFX B z ces z		# plural -z: calces
SFX B o a o		# femenino regular dende -o
SFX B 0 a [^aeiou]	# femenino dende -consonant: zagala
SFX B dor dera dor	# femenino de dor
SFX B eu eva eu		# femenino de eu
SFX B eu eua eu
SFX B o as o
SFX B 0 as o [^aeiou]
SFX B dor deras dor
SFX B eu evas eu
SFX B eu euas eu		
SFX B 0 et/B [^a]	# morfema et
SFX B o et/B o
SFX B a eta/B a
SFX B o ot/B o		# morfema ot
SFX B 0 ot/B [^a]
SFX B a ota/B a


SFX C Y 46		
SFX C 0 -lo .
SFX C 0 -la .
SFX C 0 -los .
SFX C 0 -las .
SFX C 0 -lo-ie .
SFX C 0 -la-ie .
SFX C 0 -los-ie .
SFX C 0 -las-ie .
SFX C 0 -ne .
SFX C 0 -ie .
SFX C 0 -me .
SFX C 0 -te .
SFX C 0 -se .
SFX C 0 -mos .
SFX C 0 -tos .
SFX C 0 -me-lo .
SFX C 0 -me-la .
SFX C 0 -me-los .
SFX C 0 -me-las .
SFX C 0 -me-ne .
SFX C 0 -me-ne .
SFX C 0 -te-lo .
SFX C 0 -te-los .
SFX C 0 -te-la .
SFX C 0 -te-las .
SFX C 0 -te-ne .
SFX C 0 -te-ie .
SFX C 0 -se-lo .
SFX C 0 -se-la .
SFX C 0 -se-los .
SFX C 0 -se-las .
SFX C 0 -se-ne .
SFX C 0 -se-ie .
SFX C 0 -mos-lo .
SFX C 0 -mos-los .
SFX C 0 -mos-la .
SFX C 0 -mos-las .
SFX C 0 -mos-ne .
SFX C 0 -mos-ie .
SFX C 0 -tos-lo .
SFX C 0 -tos-los .
SFX C 0 -tos-la .
SFX C 0 -tos-las .
SFX C 0 -tos-ne .
SFX C 0 -tos-ie .
SFX C 0 -ne-ie .

SFX D Y 8		
SFX D 0 -le .
SFX D 0 -les .
SFX D 0 -le-ne .
SFX D 0 -les-ne .
SFX D 0 -le-ie .
SFX D 0 -les-ie .
SFX D 0 -le-ne-ie .
SFX D 0 -les-ne-ie .

PFX E Y 5		
PFX E 0 n' [aáeéiíoóhuú]
PFX E 0 m' [aáeéiíoóhuú]
PFX E 0 t' [aáeéiíoóhuú]
PFX E 0 s' [aáeéiíoóhuú]
PFX E 0 l' [aáeéiíoóhuú]

PFX F Y 48
PFX F 0 d' [aáeéiíoóhuúAÁEÉIÍOÓHUÚ]
PFX F 0 D' [aáeéiíoóhuúAÁEÉIÍOÓHUÚ]
PFX F a d'A a
PFX F á d'Á á
PFX F a D'A a
PFX F á d'Á á
PFX F e d'E e
PFX F e D'E e
PFX F é d'É é
PFX F é D'É é
PFX F i d'I i
PFX F i D'I i
PFX F í d'Í í
PFX F í D'Í í
PFX F o d'O o
PFX F o D'O o
PFX F ó d'Ó ó
PFX F ó D'Ó ó
PFX F u d'U u
PFX F u D'U u
PFX F ú d'Ú ú
PFX F ú D'Ú ú
PFX F h d'H h
PFX F h D'H h
PFX F 0 l' [aáeéiíoóhuúAÁEÉIÍOÓHUÚ]
PFX F 0 L' [aáeéiíoóhuúAÁEÉIÍOÓHUÚ]
PFX F a l'A a
PFX F á l'Á á
PFX F a L'A a
PFX F á l'Á á
PFX F e l'E e
PFX F e L'E e
PFX F é l'É é
PFX F é L'É é
PFX F i l'I i
PFX F i L'I i
PFX F í l'Í í
PFX F í L'Í í
PFX F o l'O o
PFX F o L'O o
PFX F ó l'Ó ó
PFX F ó L'Ó ó
PFX F u l'U u
PFX F u L'U u
PFX F ú l'Ú ú
PFX F ú L'Ú ú
PFX F h l'H h
PFX F h L'H h
